【裁判字號】    92,交抗,979
【裁判日期】    921009
【裁判案由】    違反道路交通管理處罰條例
【裁判全文】
臺灣高等法院刑事裁定                            九十二年度交抗字第九七九號
    抗  告  人
    即受處分人  甲○○
右列抗告人因違反道路交通管理處罰條例案件，不服臺灣桃園地方法院中華民國九十
二年八月二十八日所為裁定（九十二年度交聲字第九六號），提起抗告，本院裁定如
左：
    主  文
抗告駁回。
    理  由
一、本件受處分人甲○○於民國（下同）九十年十月二十五日十時十五分許，在龍潭
    鄉○○路公有市場內，以移動式推車於龍興路中央販售洋煙，而經桃園縣政府警
    察局平鎮分局龍潭分駐所警員施性德會同龍潭鄉公所建設課人員舉發，填製桃警
    局交字第Ｄ九Ｂ二五五六五一號舉發違反道路交通管理事件通知單，受處分人未
    依應到期日到案，嗣經原處分機關即桃園縣政府警察局平鎮分局以九一平警分交
    裁字第０七一三號裁決書，裁處異議人罰鍰新台幣（下同）二千四百元。受處分
    人提起聲明異議，其異議意旨略以：伊不知該處禁止設攤，以移動式推車販售洋
    煙，不影響人之行走，亦不影響兩旁商家之生意等語。
二、按在公告禁止設攤之處擺設攤位者，除責令行為人即時停止，並消除障礙外，處
    行為人新台幣一千二百元以上，二千四百元以下罰鍰，道路交通管理處罰條例第
    八十二條第一項第十款定有明文。經查，受處分人甲○○於九十年十月二十五日
    十時十五分許，在龍潭鄉○○路公有市場內，以移動式推車於龍興路中央販售洋
    煙，而經桃園縣政府警察局平鎮分局警員施性德會同龍潭鄉公所建設課人員舉發
    等情，有舉發機關桃園縣政府警察局桃警局交字第Ｄ九Ｂ二五五六五一號舉發違
    反道路交通管理事件通知單影本及警員施性德之交通違規事件答辯報告書影本各
    一紙附卷可按。本件執勤舉發警員施性德係依法執行取締交通違規勤務，且依上
    開執勤警員取締違規情況，亦無誤判之理。況為管理公有市場，其攤位需向鄉公
    所承購，並繳納管理費、清潔費等相關費用，若在公有攤位外面尚可讓私人自行
    知在公有市場內私人不可隨意設攤，異議意旨謂不知該處公告禁止設攤，且不影
    響兩旁商家之生意在道路中央以移動式推車販售洋煙，不影響交通云云，顯不可
    採。是受處分人違規之事實，應堪認定。綜上所述，原裁決機關援引首開規定，
    裁處罰鍰新台幣二千四百元，核無不合。原審認受處分人之異議為無理由，裁定
    駁回，於法並無不合。抗告意旨仍執前詞，指摘原裁定不當，核無理由。抗告意
    旨另稱：原裁定未依八十二條第一項第十款之條文，而根據第十九條條文裁定，
    適用法條錯誤云云，然查，本件原處分機關係係定受處分人違反「道路交通管理
    處罰條例」第八十二條第一項第十款之規定，加以處罰，而原審則係根據「道路
    交通案件處理辦法」第十九條規定，加以裁定駁回聲明異議，二者並無適用法條
    錯誤之情形，本件抗告並無理由，應予駁回。
三、據上論結，應依道路交通案件處理辦法第二十六條、刑事訴訟法第四百十二條，
    裁定如主文。
中      華      民      國    九十二    年      十      月      九      日
                              臺灣高等法院刑事第十二庭
                                  審判長法  官  劉  景  星
                                        法  官  陳  博  志
                                        法  官  沈  宜  生
右正本證明與原本無異。
不得抗告。
                                        書記官  魏  淑  娟
中      華      民      國    九十二    年      十      月     十四     日


司法院資訊處製作；財團法人民間司法改革基金會備份。
